【裁判字號】    92,交簡上,34
【裁判日期】    921125
【裁判案由】    過失傷害
【裁判全文】
臺灣嘉義地方法院刑事判決                        九十二年度交簡上字第三四號
    上  訴  人  台灣嘉義地方法院檢察署檢察官
    被      告  乙○○
右列上訴人因過失傷害案件，不服本院簡易庭中華民國九十二年八月二十七日九十二
年度交簡字第六七三號第一審判決（聲請簡易判決處刑書案號：臺灣嘉義地方法院檢
察署九十二年度偵字第三一二八號），提起上訴，本院管轄之第二審合議庭判決如左
：
    主  文
上訴駁回。
乙○○緩刑貳年。
    事  實
一、乙○○於民國九十二年二月十三日下午六時二十分許，騎乘車牌號碼ＸＳＤ—二
    八九號重型機車，沿嘉義縣第一五九號縣道由西往東行駛，行經嘉義縣番路鄉下
    坑村菜公店九五號前速限時速三十公里之路段，本應注意駕駛人行車速度應遵守
    標誌或標線之速限規定，又汽車行駛時，應注意車前狀況，隨時採取必要之安全
    措施，而依當時天候晴、夜間有照明，路面乾燥、無障礙物、無缺陷，視距良好
    ，又無不能注意之情形，竟疏未注意遵守上開規定，猶以時速四十公里以上之速
    度，超速行駛，適有丙○○自該處欲由南往北穿越馬路，亦疏未注意左側來車，
    即貿然穿越道路，乙○○閃煞不及，其機車車頭因而撞及丙○○，致丙○○倒地
    ，因而受有頭部外傷、腦震盪及頭皮撕裂傷五公分等傷害。乙○○則於肇事後，
    在未經有偵查犯罪職權之機關或公務員發覺為犯嫌前，向到場處理之嘉義縣警察
    局番路分局番路分駐所警員張德茂自首，即陳稱其為肇事者及肇事經過，並願接
    受裁判。
二、案經丙○○訴由嘉義縣警察局中埔分局報告臺灣嘉義地方法院檢察署檢察官偵查
    聲請以簡易判決處刑。
    理  由
一、訊據被告乙○○對於右揭犯行，供承不諱，並經告訴人丙○○指訴甚詳，復有卷
    附道路交通事故調查報告表一份、道路交通事故現場圖一份、現場照片四張可查
    （警卷第五至九頁）。又告訴人丙○○因本件車禍受有頭部外傷、腦震盪及頭皮
    撕裂傷五公分等傷害，除據被告坦承及告訴人指訴在卷外，並有診斷證明書一份
    在卷可佐（見警卷第十頁）。
二、按行車速度，應依標誌或標線之速限規定，又汽車行駛時，駕駛人應注意車前狀
    況，隨時採取必要之安全措施，道路交通安全規則第九十三條第一項、第九十四
    條第三項定有明文。被告於前揭時、地駕駛汽車自應注意遵守上開規定，且依當
    時情況係晴天夜間有照明、路面乾燥、無障礙物、無缺陷，視距良好，該路段之
    速限為時速三十公里，有前開道路交通事故調查報告表在卷可按，並無不能注意
    之情事。被告騎乘車牌號碼ＸＳＤ—二八九號重型機車，沿嘉義縣第一五九號縣
    道由西往東行駛，行經嘉義縣番路鄉下坑村菜公店九五號前速限時速三十公里之
    路段時，於應注意且能注意之情形下，竟疏未注意告訴人欲穿越道路之車前狀況
    ，隨時採取必要之安全措施，猶仍超速行駛，因而肇事致告訴人受有前開傷害，
    其有過失至明。雖告訴人穿越道路時，亦疏未注意左側來車而與有過失，然被告
    仍難辭其過失之責。而本件車禍經送台灣省嘉雲區行車事故鑑定委員會鑑定之結
    果，亦同此認定，有該委員會鑑定意見書一份在卷可參（見偵查卷第一二至一四
    頁），益徵被告確有過失。此外，告訴人係因本件車禍受有前開傷害，已如前述
    ，是被告之過失行為與告訴人所受之傷害結果間顯具有相當因果關係。因之，本
    件事證明確，被告犯行洵堪認定。
二、核被告所為，係犯刑法第二百八十四條第一項前段之過失傷害罪。又被告於本件
    車禍發生後，未為有偵查犯罪職權之機關或公務員察覺犯人前，即向到場處理之
    嘉義縣警察局番路分局番路分駐所警員張德茂坦承肇事，自首接受裁判，有該警
    員所制作之報告書一份在卷可按（見原審卷第二０頁），應依刑法第六十二條前
    段規定減輕其刑。原審依刑事訴訟法第四百四十九條第一項、第四百五十四條第
    二項，刑法第二百八十四條第一項前段、第六十二條、第四十一條第一項，罰金
    罰鍰提高標準條例第一條前段、第二條，以簡易判決判處拘役五十五日，如易科
    罰金以三百元折算一日，經核其認事用法及量刑均屬妥適，且被告於本院審理時
    業已與告訴人達成和解，賠償新臺幣五萬元，有和解書一份在卷可查，上訴人上
    訴意旨以被告未與告訴人達成和解，賠償損害為由，指摘原判決量刑過輕，並無
    理由，應予駁回。另查被告前因犯賭博案件，受有期徒刑以上刑之宣告，於七十
    七年五月十日執行完畢後，五年以內未曾受有期徒刑以上刑之宣告，有臺灣嘉義
    地方法院檢察署刑案資料查註紀錄表、臺灣高等法院被告全國前案紀錄表一份附
    卷可參，被告事後坦認犯行，深表悔悟，且業已與告訴人達成和解，賠償損害，
    經此之偵查審判，當知所警惕，信無再犯之虞，本院認為其所宣告之刑，以暫不
    執行為適當，並予宣告緩刑二年，以啟自新。
據上論結，應依刑事訴訟法第四百五十五條之一第一項、第三項、第三百六十八條，
刑法第七十四條第二款，判決如主文。
本案經檢察官甲○○到庭執行職務。
中      華      民      國    九十二    年     十一     月    二十五    日
                                  臺灣嘉義地方法院交通法庭
                                  審判長  法  官    蔡虔霖
                                          法  官    廖政勝
                                          法  官    林坤志
右正本證明與原本無異。
本件不得上訴。
中      華      民      國    九十二    年     十一     月    二十五    日
                                          書記官    黃意雯


司法院資訊處製作；財團法人民間司法改革基金會備份。
